臺灣屏東地方法院刑事判決　　　　　　　 96年度易字第890號
公　訴　人　臺灣屏東地方法院檢察署檢察官
被　　　告　丙○○
　　　　　　　　　　現於臺灣屏東看守所
　　　　　　甲○○
上列被告因竊盜案件，經檢察官提起公訴（96年度偵字第4271號
），被告於本院準備程序中就被訴事實為有罪之陳述，經本院裁
定進行簡式審判程序，本院判決如下：
    主  文
丙○○攜帶兇器竊盜，累犯，處有期徒刑拾月。扣案之鑿子、十
字起子、拔釘器各壹支、尖刀壹把、鐵鎚貳支，均沒收。
甲○○搬運贓物，累犯，處有期徒刑伍月，如易科罰金，以新臺
幣壹仟元折算壹日。
    事  實
一、丙○○前曾因施用毒品案件，經本院以93年度訴字第981 號
    判處有期徒刑10月確定，於民國95年2 月14日執行完畢。甲
    ○○亦曾兩度因施用毒品案件，先後經本院以91年度訴字第
    524 號判決有期徒刑9 月、6 月，應執行有期徒刑1 年2 月
    ；92年度訴字第458 號判處有期徒刑1 年確定，兩案接續執
    行，於94年6 月1 日假釋出監，並於94年12月23日縮刑期滿
    視為執行完畢。詎丙○○復於96年6 月30日上午10時許，基
    於意圖為自己不法所有之竊盜犯意，騎乘車牌號碼JTQ -470
    號機車前往屏東縣潮州鎮○○里○段63地號陸軍機械步兵29
    8 旅忠誠營區內，持客觀上可供兇器使用之鑿子、鐵鎚、十
    字起子及兇器尖刀等物，以鐵鎚敲擊鑿子之方式，破壞鋁製
    門框，將之捆成5 綑，並先將其中4 綑搬出營區外，而因竊
    得物品過多無法1 次載運完畢，乃於同日上午11時許，騎機
    車至屏東縣萬丹鄉○○路7 巷13號甲○○住處，尋求其協助
    ，甲○○明知上開物品均為丙○○所竊得，猶基於搬運贓物
    之犯意，由丙○○附載至該處，入營區內與丙○○一同搬運
    第5 綑鋁製門框，甫搬運出圍牆缺口處外頭，旋即為警於同
    日中午12時許，在忠誠營區圍牆外查獲，並扣得丙○○竊盜
    所用之鑿子、十字起子、拔釘器各1 支、尖刀1 把、鐵鎚2
    支及手套2 雙等物。
二、案經屏東縣警察局潮州分局報告台灣屏東地方法院檢察署檢
    察官偵查起訴。
    理  由
一、本件被告所犯係死刑、無期徒刑、最輕本刑為3 年以上有期
    徒刑以外之罪，其等於本院準備程序中就被訴事實為有罪之
    陳述，經法官告知被告簡式審判程序之旨，並聽取公訴人、
    被告之意見後，由本院依刑事訴訟法第273 條之1 第1 項規
    定，裁定進行簡式審判程序，先予敘明。
二、訊據被告丙○○與甲○○對於上開犯罪事實，均坦承不諱，
    且經證人乙○○於警詢時證述明確，並有扣押筆錄、扣押物
    品目錄表、扣押物品清單、贓物認領保管單各1 份、照片13
    幀在卷可稽，足認被告自白與事實相符，應堪信採。本件事
    證明確，被告犯行均堪認定。
三、按刑法第321 條第1 項第3 款之攜帶兇器竊盜罪，係以行為
    人攜帶兇器竊盜為其加重條件，此所謂兇器，其種類並無限
    制，凡客觀上足對人之生命、身體、安全構成威脅，具有危
    險性之兇器均屬之，且祇須行竊時攜帶此種具有危險性之兇
    器為已足（最高法院79年度台上字第5253號判例參照），查
    被告丙○○所攜帶供竊盜所用如犯罪事實欄所述之工具，均
    屬質地堅硬之器械，客觀上足對人之生命、身體、安全構成
    威脅，自屬兇器至明。核被告丙○○所為，係犯刑法第321
    條第1 項第3 款攜帶兇器竊盜罪；被告甲○○，則係犯刑法
    第349 條第2 項搬運贓物罪。被告丙○○前曾因施用毒品案
    件，經本院以93年度訴字第981 號判處有期徒刑10月確定，
    於95年2 月14日執行完畢。另被告甲○○亦因兩度施用毒品
    案件，先後經本院以91年度訴字第524 號判決有期徒刑9 月
    、6 月，應執行有期徒刑1 年2 月；92年度訴字第458 號判
    處有期徒刑1 年確定，兩案接續執行，於94年6 月1 日假釋
    出監，並於94年12月23日縮刑期滿視為執行完畢等情，有臺
    灣高等法院被告前案紀錄表1 份附卷可稽，渠等於徒刑執行
    完畢後，5 年以內故意再犯有期徒刑以上之本罪，應均依刑
    法第47條第1 項規定論以累犯，並加重其刑。審酌被告丙○
    ○、甲○○有如犯罪事實欄所述之犯罪前科，素行不佳，丙
    ○○竟不思悔改，竊取財物，損害他人財產法益，行為實屬
    不該，另甲○○明知該物品為贓物，仍搬運之，亦屬不該，
    惟念渠等犯後均坦認犯行，犯後態度尚可等一切情狀，各量
    處如主文所示之刑，並就甲○○所宣告之刑，諭知易科罰金
    之折算標準。另扣案之鑿子、十字起子、拔釘器各1 支、尖
    刀1 把、鐵鎚2 支，為被告丙○○所有且係供犯罪所用之物
    ，業據被告於本院審理時陳述明確，足見上開扣案物品，係
    供被告犯罪之用，均應依刑法第38條第1 項第2 款之規定宣
    告沒收，另扣案之手套2 雙則與本案犯罪行為無關聯性，爰
    不予以沒收，併此敘明。
據上論斷，應依刑事訴訟法第273 條之1 第1 項、第284 條之1
、第299 條第1 項前段，刑法第321 條第1 項第3 款、第349 條
第2 項、第47條第1 項、第41條第1 項前段、第38條第1 項第2
款，刑法施行法第1 條之1 ，判決如主文。
本案經檢察官李賜隆到庭執行職務。
中　　華　　民　　國　　96　　年　　11　　月　　21　　日
                  刑事第四庭    法  官  王炳人
以上正本證明與原本無異。
如不服本判決應於收受本判決送達後十日內向本院提出上訴書狀，
其未敘述上訴理由者，並得於提起上訴後十日內向本院補提理由
書狀（均須按他造當事人之人數附繕本）「切勿逕送上級法院」
中　　華　　民　　國　　96　　年　　11　　月　　22　　日
                                書記官  潘豐益
附錄本判決論罪科刑法條全文
中華民國刑法第321條第1項第3款
（加重竊盜罪）
犯竊盜罪而有左列情形之一者，處 6 月以上、 5 年以下有期徒
刑：
三  攜帶兇器而犯之者。
中華民國刑法第349條第2項
（普通贓物罪）
搬運、寄藏、故買贓物或為牙保者，處 5 年以下有期徒刑、拘役
或科或併科 1 千元以下罰金。
